# 请教陈版,关于执行企业会计准则前股权投资借方差额的处理

提问人：平淡如水 时间：2015-01-06 22:36:06
陈版: 《企业会计准则（ 2010 ）》第三章长期股权投资中的新旧衔接中规定：首次执行日企业持有的对联营企业及合营企业长期股权投资，应当按照《企业会计准则第 38 号——首次执行企业会计准则》的规定，对其账面价值进行调整。即存在股权投资借方差额的，应当将长期股权投资的账面余额作为首次执行日的认定成本。对于该股权投资借方差额，执行新准则后计算确认投资收益时，应当在享有或分担被投资单位净损益的基础上，扣除按原股权投资差额的剩余摊销年限直线摊销的股权投资借方差额； 但是 2014年 7 月新修订的长期股权投资准则对此未再作规定，我们原来未摊销完的长期投资借方差额是否还应继续摊销呢？

回答人：chenyiwei
这条规定来源于《企业会计准则解释第 1 号》第七条。我理解此次修订后的长期股权投资准则并未废止或改变该条规定。